SpellChecking/Dictionaries/gikuyu.aff
FLAG num
PFX 111 0 mũtirarũ [^aeĩoũ]
PFX 111 0 mũtirarwa a
PFX 111 e mũtirarwe e
PFX 111 ĩ mũtirarwĩ ĩ
PFX 111 o mũtiraruo o
PFX 111 ũ mũtirarũ ũ
PFX 111 0 mũtinarũ [^aeĩoũ]
PFX 111 0 mũtinarwa a
PFX 111 e mũtinarwe e
PFX 111 ĩ mũtinarwĩ ĩ
PFX 111 o mũtinaruo o
PFX 111 ũ mũtinarũ ũ
PFX 111 0 ndararũ [^aeĩoũ]
PFX 111 0 ndararwa a
PFX 111 e ndararwe e
PFX 111 ĩ ndararwĩ ĩ
PFX 111 o ndararuo o
PFX 111 ũ ndararũ ũ
PFX 111 0 ndanarũ [^aeĩoũ]
PFX 111 0 ndanarwa a
PFX 111 e ndanarwe e
PFX 111 ĩ ndanarwĩ ĩ
PFX 111 o ndanaruo o
PFX 111 ũ ndanarũ ũ
PFX 111 0 matirarũ [^aeĩoũ]
PFX 111 0 matirarwa a
PFX 111 e matirarwe e
PFX 111 ĩ matirarwĩ ĩ
PFX 111 o matiraruo o
PFX 111 ũ matirarũ ũ
PFX 111 0 matinarũ [^aeĩoũ]
PFX 111 0 matinarwa a
PFX 111 e matinarwe e
PFX 111 ĩ matinarwĩ ĩ
PFX 111 o matinaruo o
PFX 111 ũ matinarũ ũ
PFX 111 0 ndĩrarũ [^aeĩoũ]
PFX 111 0 ndĩrarwa a
PFX 111 e ndĩrarwe e
PFX 111 ĩ ndĩrarwĩ ĩ
PFX 111 o ndĩraruo o
PFX 111 ũ ndĩrarũ ũ
PFX 111 0 ndĩnarũ [^aeĩoũ]
PFX 111 0 ndĩnarwa a
PFX 111 e ndĩnarwe e
PFX 111 ĩ ndĩnarwĩ ĩ
PFX 111 o ndĩnaruo o
PFX 111 ũ ndĩnarũ ũ
PFX 111 0 rĩtirarũ [^aeĩoũ]
PFX 111 0 rĩtirarwa a
PFX 111 e rĩtirarwe e
PFX 111 ĩ rĩtirarwĩ ĩ
PFX 111 o rĩtiraruo o
PFX 111 ũ rĩtirarũ ũ
PFX 111 0 rĩtinarũ [^aeĩoũ]
PFX 111 0 rĩtinarwa a
PFX 111 e rĩtinarwe e
PFX 111 ĩ rĩtinarwĩ ĩ
PFX 111 o rĩtinaruo o
PFX 111 ũ rĩtinarũ ũ
PFX 111 0 gĩtirarũ [^aeĩoũ]
PFX 111 0 gĩtirarwa a
PFX 111 e gĩtirarwe e
PFX 111 ĩ gĩtirarwĩ ĩ
PFX 111 o gĩtiraruo o
PFX 111 ũ gĩtirarũ ũ
PFX 111 0 gĩtinarũ [^aeĩoũ]
PFX 111 0 gĩtinarwa a
PFX 111 e gĩtinarwe e
PFX 111 ĩ gĩtinarwĩ ĩ
PFX 111 o gĩtinaruo o
PFX 111 ũ gĩtinarũ ũ
PFX 111 0 itirarũ [^aeĩoũ]
PFX 111 0 itirarwa a
PFX 111 e itirarwe e
PFX 111 ĩ itirarwĩ ĩ
PFX 111 o itiraruo o
PFX 111 ũ itirarũ ũ
PFX 111 0 itinarũ [^aeĩoũ]
PFX 111 0 itinarwa a
PFX 111 e itinarwe e
PFX 111 ĩ itinarwĩ ĩ
PFX 111 o itinaruo o
PFX 111 ũ itinarũ ũ
PFX 111 0 citirarũ [^aeĩoũ]
PFX 111 0 citirarwa a
PFX 111 e citirarwe e
PFX 111 ĩ citirarwĩ ĩ
PFX 111 o citiraruo o
PFX 111 ũ citirarũ ũ
PFX 111 0 citinarũ [^aeĩoũ]
PFX 111 0 citinarwa a
PFX 111 e citinarwe e
PFX 111 ĩ citinarwĩ ĩ
PFX 111 o citinaruo o
PFX 111 ũ citinarũ ũ
PFX 111 0 rũtirarũ [^aeĩoũ]
PFX 111 0 rũtirarwa a
PFX 111 e rũtirarwe e
PFX 111 ĩ rũtirarwĩ ĩ
PFX 111 o rũtiraruo o
PFX 111 ũ rũtirarũ ũ
PFX 111 0 rũtinarũ [^aeĩoũ]
PFX 111 0 rũtinarwa a
PFX 111 e rũtinarwe e
PFX 111 ĩ rũtinarwĩ ĩ
PFX 111 o rũtinaruo o
PFX 111 ũ rũtinarũ ũ
PFX 111 0 gatirarũ [^aeĩoũ]
PFX 111 0 gatirarwa a
PFX 111 e gatirarwe e
PFX 111 ĩ gatirarwĩ ĩ
PFX 111 o gatiraruo o
PFX 111 ũ gatirarũ ũ
PFX 111 0 gatinarũ [^aeĩoũ]
PFX 111 0 gatinarwa a
PFX 111 e gatinarwe e
PFX 111 ĩ gatinarwĩ ĩ
PFX 111 o gatinaruo o
PFX 111 ũ gatinarũ ũ
PFX 111 0 gũtirarũ [^aeĩoũ]
PFX 111 0 gũtirarwa a
PFX 111 e gũtirarwe e
PFX 111 ĩ gũtirarwĩ ĩ
PFX 111 o gũtiraruo o
PFX 111 ũ gũtirarũ ũ
PFX 111 0 gũtinarũ [^aeĩoũ]
PFX 111 0 gũtinarwa a
PFX 111 e gũtinarwe e
PFX 111 ĩ gũtinarwĩ ĩ
PFX 111 o gũtinaruo o
PFX 111 ũ gũtinarũ ũ
PFX 111 0 hatirarũ [^aeĩoũ]
PFX 111 0 hatirarwa a
PFX 111 e hatirarwe e
PFX 111 ĩ hatirarwĩ ĩ
PFX 111 o hatiraruo o
PFX 111 ũ hatirarũ ũ
PFX 111 0 hatinarũ [^aeĩoũ]
PFX 111 0 hatinarwa a
PFX 111 e hatinarwe e
PFX 111 ĩ hatinarwĩ ĩ
PFX 111 o hatinaruo o
PFX 111 ũ hatinarũ ũ
PFX 111 0 ndingĩrarũ [^eĩoũ]
PFX 111 e ndingĩrarwe e
PFX 111 ĩ ndingĩrarwĩ ĩ
PFX 111 o ndingĩraruo o
PFX 111 ũ ndingĩrarũ ũ
PFX 111 0 ndingĩnarũ [^eĩoũ]
PFX 111 e ndingĩnarwe e
PFX 111 ĩ ndingĩnarwĩ ĩ
PFX 111 o ndingĩnaruo o
PFX 111 ũ ndingĩnarũ ũ
PFX 111 0 itangĩrarũ [^eĩoũ]
PFX 111 e itangĩrarwe e
PFX 111 ĩ itangĩrarwĩ ĩ
PFX 111 o itangĩraruo o
PFX 111 ũ itangĩrarũ ũ
PFX 111 0 itangĩnarũ [^eĩoũ]
PFX 111 e itangĩnarwe e
PFX 111 ĩ itangĩnarwĩ ĩ
PFX 111 o itangĩnaruo o
PFX 111 ũ itangĩnarũ ũ
PFX 111 0 tũtingĩrarũ [^eĩoũ]
PFX 111 e tũtingĩrarwe e
PFX 111 ĩ tũtingĩrarwĩ ĩ
PFX 111 o tũtingĩraruo o
PFX 111 ũ tũtingĩrarũ ũ
PFX 111 0 tũtingĩnarũ [^eĩoũ]
PFX 111 e tũtingĩnarwe e
PFX 111 ĩ tũtingĩnarwĩ ĩ
PFX 111 o tũtingĩnaruo o
PFX 111 ũ tũtingĩnarũ ũ
PFX 111 0 tũtangĩrarũ [^eĩoũ]
PFX 111 e tũtangĩnarwe e
PFX 111 ĩ tũtangĩnarwĩ ĩ
PFX 111 o tũtangĩnaruo o
PFX 111 ũ tũtangĩnarũ ũ
PFX 111 0 tũtangĩnarũ [^eĩoũ]
PFX 111 e tũtangĩnarwe e
PFX 111 ĩ tũtangĩnarwĩ ĩ
PFX 111 o tũtangĩnaruo o
PFX 111 ũ tũtangĩnarũ ũ
PFX 111 0 ndũngĩrarũ [^eĩoũ]
PFX 111 e ndũngĩrarwe e
PFX 111 ĩ ndũngĩrarwĩ ĩ
PFX 111 o ndũngĩraruo o
PFX 111 ũ ndũngĩrarũ ũ
PFX 111 0 ndũngĩnarũ [^eĩoũ]
PFX 111 e ndũngĩnarwe e
PFX 111 ĩ ndũngĩnarwĩ ĩ
PFX 111 o ndũngĩnaruo o
PFX 111 ũ ndũngĩnarũ ũ
PFX 111 0 ũtangĩrarũ [^eĩoũ]
PFX 111 e ũtangĩrarwe e
PFX 111 ĩ ũtangĩrarwĩ ĩ
PFX 111 o ũtangĩraruo o
PFX 111 ũ ũtangĩrarũ ũ
PFX 111 0 ũtangĩnarũ [^eĩoũ]
PFX 111 e ũtangĩnarwe e
PFX 111 ĩ ũtangĩnarwĩ ĩ
PFX 111 o ũtangĩnaruo o
PFX 111 ũ ũtangĩnarũ ũ
PFX 111 0 mũtingĩrarũ [^eĩoũ]
PFX 111 e mũtingĩrarwe e
PFX 111 ĩ mũtingĩrarwĩ ĩ
PFX 111 o mũtingĩraruo o
PFX 111 ũ mũtingĩrarũ ũ
PFX 111 0 mũtingĩnarũ [^eĩoũ]
PFX 111 e mũtingĩnarwe e
PFX 111 ĩ mũtingĩnarwĩ ĩ
PFX 111 o mũtingĩnaruo o
PFX 111 ũ mũtingĩnarũ ũ
PFX 111 0 mũtangĩrarũ [^eĩoũ]
PFX 111 e mũtangĩrarwe e
PFX 111 ĩ mũtangĩrarwĩ ĩ
PFX 111 o mũtangĩraruo o
PFX 111 ũ mũtangĩrarũ ũ
PFX 111 0 mũtangĩnarũ [^eĩoũ]
PFX 111 e mũtangĩnarwe e
PFX 111 ĩ mũtangĩnarwĩ ĩ
PFX 111 o mũtangĩnaruo o
PFX 111 ũ mũtangĩnarũ ũ
PFX 111 0 ndangĩrarũ [^eĩoũ]
PFX 111 e ndangĩrarwe e
PFX 111 ĩ ndangĩrarwĩ ĩ
PFX 111 o ndangĩraruo o
PFX 111 ũ ndangĩrarũ ũ
PFX 111 0 ndangĩnarũ [^eĩoũ]
PFX 111 e ndangĩnarwe e
PFX 111 ĩ ndangĩnarwĩ ĩ
PFX 111 o ndangĩnaruo o
PFX 111 ũ ndangĩnarũ ũ
PFX 111 0 atangĩrarũ [^eĩoũ]
PFX 111 e atangĩrarwe e
PFX 111 ĩ atangĩrarwĩ ĩ
PFX 111 o atangĩraruo o
PFX 111 ũ atangĩrarũ ũ
PFX 111 0 atangĩnarũ [^eĩoũ]
PFX 111 e atangĩnarwe e
PFX 111 ĩ atangĩnarwĩ ĩ
PFX 111 o atangĩnaruo o
PFX 111 ũ atangĩnarũ ũ
PFX 111 0 matingĩrarũ [^eĩoũ]
PFX 111 e matingĩrarwe e
PFX 111 ĩ matingĩrarwĩ ĩ
PFX 111 o matingĩraruo o
PFX 111 ũ matingĩrarũ ũ
PFX 111 0 matingĩnarũ [^eĩoũ]
PFX 111 e matingĩnarwe e
PFX 111 ĩ matingĩnarwĩ ĩ
PFX 111 o matingĩnaruo o
PFX 111 ũ matingĩnarũ ũ
PFX 111 0 matangĩrarũ [^eĩoũ]
PFX 111 e matangĩrarwe e
PFX 111 ĩ matangĩrarwĩ ĩ
PFX 111 o matangĩraruo o
PFX 111 ũ matangĩrarũ ũ
PFX 111 0 matangĩnarũ [^eĩoũ]
PFX 111 e matangĩnarwe e
PFX 111 ĩ matangĩnarwĩ ĩ
PFX 111 o matangĩnaruo o
PFX 111 ũ matangĩnarũ ũ
PFX 111 0 ndĩngĩrarũ [^eĩoũ]
PFX 111 e ndĩngĩrarwe e
PFX 111 ĩ ndĩngĩrarwĩ ĩ
PFX 111 o ndĩngĩraruo o
PFX 111 ũ ndĩngĩrarũ ũ
PFX 111 0 ndĩngĩnarũ [^eĩoũ]
PFX 111 e ndĩngĩnarwe e
PFX 111 ĩ ndĩngĩnarwĩ ĩ
PFX 111 o ndĩngĩnaruo o
PFX 111 ũ ndĩngĩnarũ ũ
PFX 111 0 ĩtangĩrarũ [^eĩoũ]
PFX 111 e ĩtangĩrarwe e
PFX 111 ĩ ĩtangĩrarwĩ ĩ
PFX 111 o ĩtangĩraruo o
PFX 111 ũ ĩtangĩrarũ ũ
PFX 111 0 ĩtangĩnarũ [^eĩoũ]
PFX 111 e ĩtangĩnarwe e
PFX 111 ĩ ĩtangĩnarwĩ ĩ
PFX 111 o ĩtangĩnaruo o
PFX 111 ũ ĩtangĩnarũ ũ
PFX 111 0 rĩtingĩrarũ [^eĩoũ]
PFX 111 e rĩtingĩrarwe e
PFX 111 ĩ rĩtingĩrarwĩ ĩ
PFX 111 o rĩtingĩraruo o
PFX 111 ũ rĩtingĩrarũ ũ
PFX 111 0 rĩtingĩnarũ [^eĩoũ]
PFX 111 e rĩtingĩnarwe e
PFX 111 ĩ rĩtingĩnarwĩ ĩ
PFX 111 o rĩtingĩnaruo o
PFX 111 ũ rĩtingĩnarũ ũ
PFX 111 0 rĩtangĩrarũ [^eĩoũ]
PFX 111 e rĩtangĩrarwe e
PFX 111 ĩ rĩtangĩrarwĩ ĩ
PFX 111 o rĩtangĩraruo o
PFX 111 ũ rĩtangĩrarũ ũ
PFX 111 0 rĩtangĩnarũ [^eĩoũ]
PFX 111 e rĩtangĩnarwe e
PFX 111 ĩ rĩtangĩnarwĩ ĩ
PFX 111 o rĩtangĩnaruo o
PFX 111 ũ rĩtangĩnarũ ũ
PFX 111 0 gĩtingĩrarũ [^eĩoũ]
PFX 111 e gĩtingĩrarwe e
PFX 111 ĩ gĩtingĩrarwĩ ĩ
PFX 111 o gĩtingĩraruo o
PFX 111 ũ gĩtingĩrarũ ũ
PFX 111 0 gĩtingĩnarũ [^eĩoũ]
PFX 111 e gĩtingĩnarwe e
PFX 111 ĩ gĩtingĩnarwĩ ĩ
PFX 111 o gĩtingĩnaruo o
PFX 111 ũ gĩtingĩnarũ ũ
PFX 111 0 gĩtangĩrarũ [^eĩoũ]
PFX 111 e gĩtangĩrarwe e
PFX 111 ĩ gĩtangĩrarwĩ ĩ
PFX 111 o gĩtangĩraruo o
PFX 111 ũ gĩtangĩrarũ ũ
PFX 111 0 gĩtangĩnarũ [^eĩoũ]
PFX 111 e gĩtangĩnarwe e
PFX 111 ĩ gĩtangĩnarwĩ ĩ
PFX 111 o gĩtangĩnaruo o
PFX 111 ũ gĩtangĩnarũ ũ
PFX 111 0 itingĩrarũ [^eĩoũ]
PFX 111 e itingĩrarwe e
PFX 111 ĩ itingĩrarwĩ ĩ
PFX 111 o itingĩraruo o
PFX 111 ũ itingĩrarũ ũ
PFX 111 0 itingĩnarũ [^eĩoũ]
PFX 111 e itingĩnarwe e
PFX 111 ĩ itingĩnarwĩ ĩ
PFX 111 o itingĩnaruo o
PFX 111 ũ itingĩnarũ ũ
PFX 111 0 itangĩrarũ [^eĩoũ]
PFX 111 e itangĩrarwe e
PFX 111 ĩ itangĩrarwĩ ĩ
PFX 111 o itangĩraruo o
PFX 111 ũ itangĩrarũ ũ
PFX 111 0 itangĩnarũ [^eĩoũ]
PFX 111 e itangĩnarwe e
PFX 111 ĩ itangĩnarwĩ ĩ
PFX 111 o itangĩnaruo o
PFX 111 ũ itangĩnarũ ũ
PFX 111 0 citingĩrarũ [^eĩoũ]
PFX 111 e citingĩrarwe e
PFX 111 ĩ citingĩrarwĩ ĩ
PFX 111 o citingĩraruo o
PFX 111 ũ citingĩrarũ ũ
PFX 111 0 citingĩnarũ [^eĩoũ]
PFX 111 e citingĩnarwe e
PFX 111 ĩ citingĩnarwĩ ĩ
PFX 111 o citingĩnaruo o
PFX 111 ũ citingĩnarũ ũ
PFX 111 0 citangĩrarũ [^eĩoũ]
PFX 111 e citangĩrarwe e
PFX 111 ĩ citangĩrarwĩ ĩ
PFX 111 o citangĩraruo o
PFX 111 ũ citangĩrarũ ũ
PFX 111 0 citangĩnarũ [^eĩoũ]
PFX 111 e citangĩnarwe e
PFX 111 ĩ citangĩnarwĩ ĩ
PFX 111 o citangĩnaruo o
PFX 111 ũ citangĩnarũ ũ
PFX 111 0 rũtingĩrarũ [^eĩoũ]
PFX 111 e rũtingĩrarwe e
PFX 111 ĩ rũtingĩrarwĩ ĩ
PFX 111 o rũtingĩraruo o
PFX 111 ũ rũtingĩrarũ ũ
PFX 111 0 rũtingĩnarũ [^eĩoũ]
PFX 111 e rũtingĩnarwe e
PFX 111 ĩ rũtingĩnarwĩ ĩ
PFX 111 o rũtingĩnaruo o
PFX 111 ũ rũtingĩnarũ ũ
PFX 111 0 rũtangĩrarũ [^eĩoũ]
PFX 111 e rũtangĩrarwe e
PFX 111 ĩ rũtangĩrarwĩ ĩ
PFX 111 o rũtangĩraruo o
PFX 111 ũ rũtangĩrarũ ũ
PFX 111 0 rũtangĩnarũ [^eĩoũ]
PFX 111 e rũtangĩnarwe e
PFX 111 ĩ rũtangĩnarwĩ ĩ
PFX 111 o rũtangĩnaruo o
PFX 111 ũ rũtangĩnarũ ũ
PFX 111 0 gatingĩrarũ [^eĩoũ]
PFX 111 e gatingĩrarwe e
PFX 111 ĩ gatingĩrarwĩ ĩ
PFX 111 o gatingĩraruo o
PFX 111 ũ gatingĩrarũ ũ
PFX 111 0 gatingĩnarũ [^eĩoũ]
PFX 111 e gatingĩnarwe e
PFX 111 ĩ gatingĩnarwĩ ĩ
PFX 111 o gatingĩnaruo o
PFX 111 ũ gatingĩnarũ ũ
PFX 111 0 gatangĩrarũ [^eĩoũ]
PFX 111 e gatangĩrarwe e
PFX 111 ĩ gatangĩrarwĩ ĩ
PFX 111 o gatangĩraruo o
PFX 111 ũ gatangĩrarũ ũ
PFX 111 0 gatangĩnarũ [^eĩoũ]
PFX 111 e gatangĩnarwe e
PFX 111 ĩ gatangĩnarwĩ ĩ
PFX 111 o gatangĩnaruo o
PFX 111 ũ gatangĩnarũ ũ
PFX 111 0 gũtingĩrarũ [^eĩoũ]
PFX 111 e gũtingĩrarwe e
PFX 111 ĩ gũtingĩrarwĩ ĩ
PFX 111 o gũtingĩraruo o
PFX 111 ũ gũtingĩrarũ ũ
PFX 111 0 gũtingĩnarũ [^eĩoũ]
PFX 111 e gũtingĩnarwe e
PFX 111 ĩ gũtingĩnarwĩ ĩ
PFX 111 o gũtingĩnaruo o
PFX 111 ũ gũtingĩnarũ ũ
PFX 111 0 gũtangĩrarũ [^eĩoũ]
PFX 111 e gũtangĩrarwe e
PFX 111 ĩ gũtangĩrarwĩ ĩ
PFX 111 o gũtangĩraruo o
PFX 111 ũ gũtangĩrarũ ũ
PFX 111 0 gũtangĩnarũ [^eĩoũ]
PFX 111 e gũtangĩnarwe e
PFX 111 ĩ gũtangĩnarwĩ ĩ
PFX 111 o gũtangĩnaruo o
PFX 111 ũ gũtangĩnamo ũ
PFX 111 0 hatingĩrarũ [^eĩoũ]
PFX 111 e hatingĩrarwe e
PFX 111 ĩ hatingĩrarwĩ ĩ
PFX 111 o hatingĩraruo o
PFX 111 ũ hatingĩrarũ ũ
PFX 111 0 hatingĩnarũ [^eĩoũ]
PFX 111 e hatingĩnarwe e
PFX 111 ĩ hatingĩnarwĩ ĩ
PFX 111 o hatingĩnaruo o
PFX 111 ũ hatingĩnarũ ũ
PFX 111 0 hatangĩrarũ [^eĩoũ]
PFX 111 e hatangĩrarwe e
PFX 111 ĩ hatangĩrarwĩ ĩ
PFX 111 o hatangĩraruo o
PFX 111 ũ hatangĩrarũ ũ
PFX 111 0 hatangĩnarũ [^eĩoũ]
PFX 111 e hatangĩnarwe e
PFX 111 ĩ hatangĩnarwĩ ĩ
PFX 111 o hatangĩnaruo o
PFX 111 ũ hatangĩnarũ ũ
PFX 111 0 ndĩratũ [^aeĩoũ]
PFX 111 0 ndĩratwa a
PFX 111 e ndĩratwe e
PFX 111 ĩ ndĩratwĩ ĩ
PFX 111 o ndĩratuo o
PFX 111 ũ ndĩratũ ũ
PFX 111 0 ndĩraatũ [^aeĩoũ]
PFX 111 0 ndĩraatwa a
PFX 111 e ndĩraatwe e
PFX 111 ĩ ndĩraatwĩ ĩ
PFX 111 o ndĩraatuo o
PFX 111 ũ ndĩraatũ ũ
PFX 111 0 tũratũ [^aeĩoũ]
PFX 111 0 tũratwa a
PFX 111 e tũratwe e
PFX 111 ĩ tũratwĩ ĩ
PFX 111 o tũratuo o
PFX 111 ũ tũratũ ũ
PFX 111 0 tũraatũ [^aeĩoũ]
PFX 111 0 tũraatwa a
PFX 111 e tũraatwe e
PFX 111 ĩ tũraatwĩ ĩ
PFX 111 o tũraatuo o
PFX 111 ũ tũraatũ ũ
PFX 111 0 ũratũ [^aeĩoũ]
PFX 111 0 ũratwa a
PFX 111 e ũratwe e
PFX 111 ĩ ũratwĩ ĩ
PFX 111 o ũratuo o
PFX 111 ũ ũratũ ũ
PFX 111 0 ũraatũ [^aeĩoũ]
PFX 111 0 ũraatwa a
PFX 111 e ũraatwe e
PFX 111 ĩ ũraatwĩ ĩ
PFX 111 o ũraatuo o
PFX 111 ũ ũraatũ ũ
PFX 111 0 mũratũ [^aeĩoũ]
PFX 111 0 mũratwa a
PFX 111 e mũratwe e
PFX 111 ĩ mũratwĩ ĩ
PFX 111 o mũratuo o
PFX 111 ũ mũratũ ũ
PFX 111 0 mũraatũ [^aeĩoũ]
PFX 111 0 mũraatwa a
PFX 111 e mũraatwe e
PFX 111 ĩ mũraatwĩ ĩ
PFX 111 o mũraatuo o
PFX 111 ũ mũraatũ ũ
PFX 111 0 aratũ [^aeĩoũ]
PFX 111 0 aratwa a
PFX 111 e aratwe e
PFX 111 ĩ aratwĩ ĩ
